【裁判字號】    97,易緝,177
【裁判日期】    970725
【裁判案由】    竊盜
【裁判全文】
臺灣臺中地方法院刑事判決             97年度易緝字第177號
公  訴  人  臺灣臺中地方法院檢察署檢察官
被      告  丙○○
上列被告因竊盜案件，經檢察官提起公訴（96年度偵字第3158號
、第3173號、第12933號），本院判決如下：
    主    文
丙○○共同竊盜，累犯，處有期徒刑肆月，如易科罰金以新臺幣
壹仟元折算壹日，減為有期徒刑貳月，如易科罰金以新臺幣壹仟
元折算壹日，扣案如附表編號６所示之物沒收；又結夥三人以上
攜帶兇器竊盜，累犯，處有期徒刑捌月，減為有期徒刑肆月，如
易科罰金以新臺幣壹仟元折算壹日，扣案如附表編號１至５所示
之物，均沒收。應執行有期徒刑伍月，如易科罰金以新臺幣壹仟
元折算壹日，扣案如附表編號１至６所示之物，均沒收。
    犯罪事實
一、丙○○前有違反麻醉藥品管理條例、偽造文書、竊盜、毒品
    危害防制條例等案件前科，其中因偽造文書案件所處之有期
    徒刑六月及因毒品危害防制條例案件所處之有期徒刑八月，
    嗣經法院裁定應執行有期徒刑一年確定，甫於民國九十五年
    四月十三日縮刑期滿執行完畢。詎猶不知悛悔警惕，猶先後
    為下列犯行：（一）丙○○與林雲鋒（已先行審結）共同基
    於意圖為自己不法所有之犯意聯絡，於九十六年一月十九日
    十五時許，在臺中縣龍井鄉○○○路路旁，以丙○○提供其
    所有之機車鑰匙一支，由林雲鋒負責持該鑰匙下手插入葉金
    治之子賴昆亨所有而停放在該處之車牌號碼ＫＹＫ－九八三
    號、引擎號碼四ＫＸ－二三六二三三號之重型機車一部。得
    手後，林雲鋒與丙○○二人旋即離去現場。（二）丙○○與
    林雲鋒及綽號「流浪」之成年男子張德芳，共同基於意圖為
    自己不法所有之犯意聯絡，結夥三人以上，於九十六年一月
    十九日十七時三十分許，由林雲鋒騎乘前揭所竊得之重型機
    車，丙○○騎乘其機車搭載綽號「流浪」之成年男子張德芳
    ，至臺中縣大肚鄉○○村○○路五號，並由林雲鋒與綽號「
    流浪」之成年男子張德芳共同攜帶客觀上足以傷害人之生命
    、身體而可供兇器使用之活動扳手、開口扳手、梅花扳手各
    一支、螺絲起子二支（起訴書誤載為一支）及棉質手套一個
    （活動扳手、開口扳手、梅花扳手各一支及螺絲起子二支係
    綽號「流浪」之成年男子張德芳所有，棉質手套一個為林雲
    鋒所有）進入位於該處之某廢棄工廠內，下手竊取乙○○所
    有、而由員工甲○○所管理之三個高壓電變電器內之銅質配
    件，丙○○則負責在旁把風。嗣經員工甲○○發現後報警，
    警員與甲○○到場之際，丙○○見狀即高喊「警察來了」，
    林雲鋒及綽號「流浪」之成年男子張德芳隨即逃離該處現場
    ，丙○○則為警當場查獲，並扣得上揭供犯罪所用之活動扳
    手、開口扳手、梅花扳手各一支、螺絲起子二支及棉質手套
    一個。嗣於同日十七時四十分許，在臺中縣大肚鄉○○村○
    ○路四五巷口處，林雲鋒因騎乘前所揭竊得之重型機車而遭
    警方查獲。
二、案經臺中縣警察局烏日分局報告臺灣臺中地方法院檢察署檢
    察官偵查起訴。
    理    由
壹、證據能力部分：
    被告以外之人於審判外之陳述，雖不符前四條之規定，而經
    當事人於審判程序同意作為證據，法院審酌該言詞陳述或書
    面陳述作成時之情況，認為適當者，亦得為證據；當事人、
    代理人或辯護人於法院調查證據時，知有第一百五十九條第
    一項不得為證據之情形，而未於言詞辯論終結前聲明異議者
    ，視為有前項之同意，刑事訴訟法第一百五十九條之五定有
    明文。本案下列引為證據之證人陳述及書證，被告及檢察官
    於本院審理中均不爭執其證據能力，且以之作為證據並無不
    當，依上揭法條之規定，自均有證據能力。
貳、實體部分：
一、訊據被告丙○○對於上揭犯罪事實坦承不諱，核與證人葉金
    治、乙○○於警詢中證述；證人甲○○於警詢及審理中證述
    ；證人王嘉賢於審理中證述；證人即共同正犯林雲鋒於本院
    九十六年度易字第三四一○號刑事案件準備程序及審理時證
    述情節相符，並有臺中縣警察局烏日分局犁份派出所職務報
    告書、扣押筆錄、扣押物品目錄表、贓物認領保管單（被害
    人葉金治已領回失竊財物）、現場圖、車籍作業系統－查詢
    認可資料及現場照片等件在卷可稽，復有供本件犯罪所用之
    活動扳手、開口扳手、梅花扳手各一支、螺絲起子二支、棉
    質手套一個及機車鑰匙一支扣案可資佐證，足認被告丙○○
    自白與事實相符，堪可採信。另證人林雲鋒固曾就犯罪事實
    (一)部分證稱：伊雖係向丙○○借鑰匙，但是沒有告訴丙○○
    要拿鑰匙何用云云。惟其於本院九十六年度易字第三四一○
    號刑事案件審理中已證稱：當天伊與「流浪」去找丙○○，
    要去偷竊，可是車不夠，剛好丙○○的機車鑰匙在發動後還
    可以拔下來，所以丙○○便將鑰匙借給伊，之後，丙○○再
    帶伊去偷車的現場，而伊以鑰匙竊車時，丙○○也有在旁邊
    ，伊用該鑰匙偷了一輛機車等語。是以該案發時之客觀情況
    確可認定被告丙○○就該犯罪事實(一)之部分，係處於把風之
    角色無疑。綜上所述，本件事證明確，被告犯行洵堪認定，
    應依法論科。
二、按刑法第三百二十一條第一項第三款之攜帶兇器竊盜罪，係
    以行為人攜帶兇器竊盜為其加重條件，此所謂兇器，其種類
    並無限制，凡客觀上足對人之生命、身體、安全構成威脅，
    具有危險性之兇器均屬之，且祇須行竊時攜帶此種具有危險
    性之兇器為已足，並不以攜帶之初有行兇之意圖為必要（最
    高法院七十九年臺上字第五二五三號判例可資參照）。查，
    上開活動扳手、開口扳手、梅花扳手各一支、螺絲起子二支
    及十字型螺絲起子一支均為金屬製成，持之朝人體敲、擊或
    刺、劃，是該等工具在客觀上均足以對人之生命、身體、安
    全產生危害，均為兇器之一種已無疑義。又刑法上所謂結夥
    三人以上係指有共同犯罪之故意，結為一夥而言；而把風行
    為，在排除犯罪障礙，助成犯罪之實現，在合同意思範圍內
    分擔犯罪行為之一部，即屬共同正犯而應計入結夥之內（有
    最高法院七十二年度臺上字第三二０一號判決意旨可參）。
    是被告丙○○雖未親自實施前開犯罪事實欄一(一)及(二)之竊盜
    犯行，惟其在同案被告林雲鋒及該綽號「流浪」之成年男子
    張德芳下手行竊時，為之把風接應，顯有在與被告林雲鋒或
    與被告林雲鋒及該綽號「流浪」之成年男子張德芳之犯意聯
    絡範圍內，分擔犯罪行為之一部，自均屬共同正犯，合先敘
    明。是核被告丙○○所為如前開犯罪事實欄一(一)所示之竊盜
    犯行，係犯刑法第三百二十條第一項之竊盜罪；如前開犯罪
    事實欄一(二)所示之竊盜犯行，係犯刑法第三百二十一條第一
    項第四款、第三款之結夥三人以上攜帶兇器竊盜罪。被告丙
    ○○與同案被告林雲鋒間，就前開犯罪事實欄一(一)共同竊盜
    犯行；被告丙○○與同案被告林雲鋒及綽號「流浪」之成年
    男子張德芳間，就前開犯罪事實欄一(二)共同加重竊盜犯行，
    均有犯意聯絡及行為分擔，均為共同正犯。被告丙○○所為
    上開二罪，犯意各別，行為互殊，應予分論併罰。查，被告
    丙○○前有違反麻醉藥品管理條例、偽造文書、竊盜、毒品
    危害防制條例等案件前科，其中因偽造文書案件所處之有期
    徒刑六月及因毒品危害防制條例案件所處之有期徒刑八月，
    嗣經法院裁定應執行有期徒刑一年確定，於九十五年四月十
    三日縮刑期滿執行完畢，有臺灣高等法院被告前案紀錄表一
    份在卷可稽，其於受有期徒刑執行完畢後五年以內再故意犯
    本件有期徒刑以上之罪，為累犯，應依法加重其刑。爰審酌
    被告丙○○有上述前科，素行非佳；被告丙○○參與竊盜犯
    行，缺乏對他人財產權需予以尊重之觀念，同時產生社會安
    全秩序之危害，行為自屬可議，惟考量被告犯罪動機、目的
    、攜帶兇器竊盜之手段，及被告於上開二次竊盜犯行所參與
    之程度較同案被告林雲鋒為輕，暨被告犯罪後尚能於審理中
    坦承犯行之態度等一切情狀，就被告丙○○所犯上開二罪，
    分別量處如主文所示之刑，並就被告如犯罪事實欄一 (一)
    部分所處之刑，諭知易科罰金之折算標準。且查，中華民國
    九十六年罪犯減刑條例第五條係就該條例施行前經通緝之被
    告或受刑人而設之規定，如係該條例施行後始通緝者，即不
    適用該條規定，法院辦理九十六年減刑案件應行注意事項第
    九條定有明文 (最高法院九十六年度臺非字第三三二號判決
    亦同此見解)。本件被告丙○○係經本院於九十六年九月十
    八日發布通緝，於九十七年四月十八日為警緝獲，且被告丙
    ○○如前開犯罪事實欄一(一)、(二)所示竊盜犯行之犯罪時間，
    均係於九十六年四月二十六日以前，均合於中華民國九十六
    年罪犯減刑條例所定減刑要件，均應依該條例第二條第一項
    第三款、第七條、第九條、第十條第一項規定，各減其刑期
    二分之一，並均諭知易科罰金之折算標準，及定其應執行之
    刑，暨諭知易科罰金之折算標準。
三、按共同正犯因相互間利用他人之行為，以遂行其犯意之實現
    ，本於責任共同之原則，有關沒收部分，對於共犯間供犯罪
    所用之物，自均應為沒收之諭知。本件扣案如附表編號１至
    ５所示之物，係共犯即綽號「流浪」之成年男子張德芳所有
    ；扣案如附表編號６所示之物，係同案被告丙○○所有，且
    均為供犯罪所用或犯罪預備之物，業據證人即同案被告林雲
    鋒證述在卷，爰均應依刑法第三十八條第一項第二款規定予
    以宣告沒收。
據上論斷，應依刑事訴訟法第二百九十九條第一項前段，刑法第
二十八條、第三百二十條第一項、第三百二十一條第一項第三款
、第四款、第四十七條第一項、第五十一條第五款、第三十八條
第一項第二款，刑法施行法第一條之一第一項、第二項前段，中
華民國九十六年罪犯減刑條例第二條第一項第三款、第七條、第
九條、第十條第一項，判決如主文。
中    華    民    國    97    年    7     月    25    日
                  刑事第十庭    法  官  江奇峰
上正本證明與原本無異。
如不服本判決，應於收受送達後10日內向本院提出上訴書狀（應
敘述具體理由並附繕本）。
上訴書狀如未敘述理由，應於上訴期間屆滿後20日內補提理由書
於本院。
                                書記官  江慧貞
中    華    民    國    97    年    7     月    25    日
附錄法條：
刑法第三百二十條第一項：
意圖為自己或第三人不法之所有，而竊取他人之動產者，為竊盜
罪，處五年以下有期徒刑、拘役或五百元以下罰金。
刑法第三百二十一條第一項第三款、第四款：
犯竊盜罪而有左列情形之一者，處六月以上、五年以下有期徒刑
：
三、攜帶兇器而犯之者。
四、結夥三人以上而犯之者。
 附表：
┌──┬─────────┬────┬──────────┐
│編號│扣 押 物 品 名 稱 │單位數量│卷    證    所    在│
├──┼─────────┼────┼──────────┤
│ １ │活動扳手          │1支     │96年度偵字第3158號  │
├──┼─────────┼────┼──────────┤
│ ２ │開口扳手          │1支     │同上                │
├──┼─────────┼────┼──────────┤
│ ３ │梅花扳手          │1支     │同上                │
├──┼─────────┼────┼──────────┤
│ ４ │螺絲起子          │2支     │同上                │
├──┼─────────┼────┼──────────┤
│ ５ │棉質手套          │1個     │同上                │
├──┼─────────┼────┼──────────┤
│ ６ │機車鑰匙          │1支     │96年度偵字第3173號  │
└──┴─────────┴────┴──────────┘


司法院資訊處製作；財團法人民間司法改革基金會備份。
